【裁判字號】    97,訴,5341
【裁判日期】    980306
【裁判案由】    毒品危害防制條例
【裁判全文】
臺灣板橋地方法院刑事判決              97年度訴字第5341號
公  訴  人  臺灣板橋地方法院檢察署檢察官
被      告  甲○○
上列被告因違反毒品危害防制條例案件，經檢察官提起公訴（97
年度毒偵字第8475號），被告於本院準備程序中就被訴事實為有
罪之陳述，經詢問當事人意見，合議庭裁定由受命法官依簡式審
判程序獨任審理，本院判決如下：
    主  文
甲○○施用第一級毒品，累犯，處有期徒刑柒月。扣案之海洛因
殘渣袋（毒品量微無法析離秤重）貳只沒收銷燬之。
    事  實
一、甲○○前因施用毒品案件，經本院裁定送觀察、勒戒後，認
    有繼續施用毒品之傾向，令入戒治處所施以強制戒治，於民
    國96年12月31日執行完畢釋放。又因竊盜案件，經本院以96
    年度易字第569 號判處有期徒刑8 月，減為有期徒刑4 月確
    定，於97年4 月30日執行完畢，翌日出監。詎仍不知悔改，
    於強制戒治執行完畢釋放後5 年內，復基於施用第一級毒品
    海洛因之犯意，於97年10月10日18時10分許回溯26小時內之
    某時（不含警力拘束期間），在其位於臺北縣三重市○○街
    147 之3 號1 樓住處內，以摻水後置於針筒內注射之方式，
    施用第一級毒品海洛因1 次。嗣於97年10月10日17時10分許
    ，在臺北縣三重市○○路○ 段50號前為警查獲，並扣得甲○
    ○所有之海洛因殘渣袋（毒品量微無法析離秤重）2 只。
二、案經臺北縣政府警察局三重分局報請臺灣板橋地方法院檢察
    署檢察官偵查起訴。
    理  由
一、按本件被告甲○○所犯係死刑、無期徒刑、最輕本刑為3 年
    以上有期徒刑以外之罪，其於準備程序就前揭被訴事實為有
    罪之陳述，經受命法官告知簡式審判程序之旨，並聽取其與
    公訴人之意見後，本院認無不得或不宜改依簡式審判程序進
    行之情形，爰依刑事訴訟法第273 條之1 第1 項規定，裁定
    本件由受命法官獨任進行簡式審判程序，合先敘明。
二、上揭事實，業據被告於本院審理時坦承不諱，復有海洛因殘
    渣袋（毒品量微無法析離秤重）2 只扣案可稽，且被告為警
    查獲後所採集之尿液，經送請台灣檢驗科技股份有限公司檢
    驗之結果，呈嗎啡、可待因之陽性反應，有該公司97年10月
    31日編號CH/2008/A0464 號濫用藥物檢驗報告、臺北縣政府
    警察局查獲毒品案件尿液檢體監管紀錄表各1 份在卷可憑，
    足認被告之自白與事實相符，本件事證明確，被告犯行洵堪
    認定。
三、按海洛因為毒品危害防制條例第2 條第2 項第1 款所稱之第
    一級毒品，不得施用、持有。次按，犯毒品危害防制條例第
    10條施用第一級、第二級毒品之罪者，檢察官應聲請法院裁
    定，令被告入勒戒處所觀察、勒戒，經觀察、勒戒後，檢察
    官依據勒戒處所之陳報，認受觀察、勒戒人無繼續施用毒品
    傾向者，應即釋放，並為不起訴之處分；認受觀察、勒戒人
    有繼續施用毒品之傾向者，檢察官應聲請法院裁定令入戒治
    處所強制戒治，其期間為6 個月以上，至無繼續強制戒治之
    必要為止，但最長不得逾1 年，強制戒治期滿，應即釋放，
    由檢察官為不起訴之處分。觀察、勒戒或強制戒治執行完畢
    釋放後，5 年內再犯第10條之罪者，應依一般刑事訴訟程序
    予以起訴論罪科刑，此觀諸毒品危害防制條例第20條第1 項
    、第2 項、第23條第1 項、第2 項規定自明。被告曾有如犯
    罪事實欄所示之觀察、勒戒及強制戒治前科，有臺灣高等法
    院被告前案紀錄表1 紙在卷可佐，其於強制戒治執行完畢釋
    放後5 年內，再犯本件施用毒品案件，依前述規定自應予以
    起訴論罪科刑。是核被告所為，係犯毒品危害防制條例第10
    條第1 項施用第一級毒品罪。被告持有第一級毒品之低度行
    為，應為施用第一級毒品之高度行為所吸收，不另論罪。被
    告曾有如犯罪事實欄所示之論罪科刑前科，此有臺灣高等法
    院被告前案紀錄表1 紙在卷可參，其於有期徒刑執行完畢後
    5 年內，故意再犯本件有期徒刑以上之罪，為累犯，應依刑
    法第47條第1 項規定加重其刑。爰審酌被告經觀察、勒戒及
    強制戒治後，仍未能戒絕毒癮，顯見其戒絕毒癮之意念非堅
    ，惟念其於犯罪後坦承犯行，態度良好，並至聯合醫院昆明
    院區接受美沙東藥物治療以戒除毒癮，且施用毒品行為，乃
    屬對自身健康之戕害行為，及其犯罪動機、目的、手段等一
    切情狀，量處如主文所示之刑，以資懲儆。扣案之海洛因殘
    渣袋（毒品量微無法析離秤重）2 只，為查獲之第一級毒品
    ，不問屬於犯人與否，均應依毒品危害防制條例第18條第1
    項前段規定沒收銷燬之（包裝上開毒品之包裝袋，其與毒品
    於物理外觀上附合而難予析離，且如強予析離至完全無殘渣
    留存，將耗費相當之時間、人力與經費，於經濟上顯無實益
    ，是依社會一般通念，堪認該包裝袋已與查獲之毒品結合成
    為一體而無從強加析離，是上開毒品既屬毒品危害防制條例
    18條第1 項前段所規定之違禁物，其外包裝袋自亦應併予沒
    收銷燬之，附此敘明）。
據上論斷，應依刑事訴訟法第273 條之1 第1 項、第284 條之1
、第299 條第1 項前段，毒品危害防制條例第10條第1 項、第18
條第1 項前段，刑法第11條、第47條第1 項，判決如主文。
本案經檢察官黃明絹到庭執行職務。
中    華    民    國    98    年    3     月    6     日
                  刑事第十九庭  法  官  楊筑婷
上列正本證明與原本無異。
如不服本判決，應於判決送達後10日內敘明上訴理由，向本院提
出上訴狀 (應附繕本)，上訴於臺灣高等法院。其未敘述上訴理
由者，應於上訴期間屆滿後20日內向本院補提理由書「切勿逕送
上級法院」。
                                書記官  林怡君
中    華    民    國    98    年    3     月    6     日
附錄本判決之論罪法條：
毒品危害防制條例第10條
施用第一級毒品者，處6 月以上5 年以下有期徒刑。
施用第二級毒品者，處3 年以下有期徒刑。


司法院資訊處製作；財團法人民間司法改革基金會備份。
